臺灣新北地方法院刑事判決　　　　　 110年度審易字第1645號
公　訴　人　臺灣新北地方檢察署檢察官
被　　　告　詹宸碩




上列被告因竊盜案件，經檢察官提起公訴（110年度偵字第33207
號），被告於本院準備程序中就被訴事實為有罪之陳述，經告知
簡式審判程序之旨，並聽取當事人之意見後，經本院裁定行簡式
審判程序，判決如下：
    主  文
詹宸碩犯攜帶兇器侵入住宅竊盜罪，累犯，處有期徒刑柒月。扣
案之油壓剪壹支、梅花板手參支、老虎鉗壹支、螺絲起子壹支及
美工刀壹支均沒收。
    事  實
一、詹宸碩意圖為自己不法所有，基於竊盜之犯意，於民國110
    年8月31日18時45分許，前往新北市○○區○○路0段000巷0
    弄00號「常勝傑座社區」，以跟尾隨該社區住戶之方式，侵
    入該社區搭乘電梯前往社區頂樓，並持客觀上客觀上足供兇
    器使用之油壓剪、梅花板手、老虎鉗、螺絲起子、美工刀等
    工具，竊取上開社區住戶謝漢當等人共有之避雷針3組、電
    纜線6捆、五彩電線1批、屋頂排水孔蓋1個得手後離去（共
    價值約新臺幣10萬元，均業據謝漢當領回）。嗣於110年9月
    1日0時37分許，在新北市○○區○○路0段000號前，因形跡
    可疑為警攔查，經其同意搜索後，當場扣得其竊得之避雷針
    3組、電纜線6捆、五彩電線1批、屋頂排水孔蓋1個及其所有
    供其為上開竊盜犯行所用之油壓剪1支、梅花板手3支、老虎
    鉗1支、螺絲起子1支、美工刀1支等物。
二、案經謝漢當訴由新北市政府警察局林口分局報告臺灣新北地
    方檢察署檢察官偵查起訴。
    理  由
一、查本案被告詹宸碩所犯係死刑、無期徒刑、最輕本刑為3年
    以上有期徒刑以外之罪，且非高等法院管轄第一審案件，其
    於準備程序中就被訴事實為有罪之陳述，經本院告知簡式審
    判程序之旨，並聽取公訴人、被告之意見後，經裁定進行簡
    式審判程序審理，則本案證據之調查，依刑事訴訟法第273
    條之2規定，自不受同法第159條第1項、第161條之2、第161
    條之3、第163條之1及第164條至第170條規定之限制，合先
    敘明。
二、前揭犯罪事實，業據被告於警詢、偵查、本院準備程序及審
    理時坦承不諱，核與證人即告訴人謝漢當於警詢中證述之情
    節相符（見偵字卷第25至27頁），並有新北市政府警察局林
    口分局搜索扣押筆錄、扣押物品目錄表、贓物認領保管單、
    員警職務報告、員警密錄器譯文各1份及監視器擷取照片、
    扣案物品照片共40張等附卷可稽（見偵字卷第35至36頁、第
    37頁、第41頁、第43頁、第45至52頁、第53至75頁），足認
    被告上開任意性自白與事實相符，堪以採信。本案事證明確
    ，被告犯行洵堪認定，應依法論科。
三、論罪科刑：
(一)罪名：
 1、按刑法第321條第1項第1款所謂「住宅」，乃指人類日常居
    住之場所而言，公寓、大樓均屬之。至公寓、大樓之樓梯間
    、電梯間或頂樓，就公寓、大樓之整體而言，為該公寓、大
    樓之一部分，而與該公寓、大樓有密切不可分之關係，故侵
    入公寓、大樓之樓梯間、電梯間、頂樓，難謂無同時妨害居
    住安全之情形（最高法院76年台上字第2972號判例意旨參照
    ）。又刑法第321條第1項第3款之罪，係以行為人攜帶兇器
    竊盜為其加重條件，此所謂兇器，其種類並無限制，凡客觀
    上足以對人之生命、身體安全構成威脅，具有危險性之兇器
    均屬之，且祇須行竊時攜帶此種具有危險性之兇器為已足，
    並不以攜帶之初有行兇之意圖為必要（最高法院79年台上字
    第5253號判例意旨參照）。
 2、查被告為本件竊盜犯行，係在「常勝傑座社區」之頂樓行竊
    ，而頂樓屬該社區大樓之一部份，為告訴人住處之延伸，與
    告訴人住宅有密切不可分之關係。又被告為本件竊盜犯行所
    持用之油壓剪、梅花板手、老虎鉗、螺絲起子、美工刀等物
    ，如持以向人揮擊、戳刺，客觀上當足以對他人生命、身體
    安全構成威脅，為具有相當危險性之器械，核與刑法第321
    條第1項第3款之構成要件相當，咸屬兇器無訛。是核被告所
    為，係犯刑法第321條第1項第1款、第3款之攜帶兇器侵入住
    宅竊盜罪。公訴意旨雖漏未論及侵入住宅之加重要件，尚有
    未洽，惟此僅涉及加重要件之認定有誤，不生變更起訴法條
    之問題，附此敘明。
(二)刑之加重：
    按併執行之徒刑，本係得各別獨立執行之刑，對刑法第47條
    累犯之規定，尚不得以同法第79條之1另作例外之解釋，倘
    其中前罪徒刑已執行期滿，縱因合併計算最低應執行期間而
    在後罪徒刑執行中假釋者，於距前罪徒刑期滿後之假釋期間
    再犯罪，即與累犯之構成要件相符，仍應以累犯論（最高法
    院103年度第1次刑事庭會議決議意旨參照）。查：
 1、被告①前因竊盜案件，經本院以104年度審易字第1764號判
    決判處有期徒刑2月、6月、7月及7月，得易科罰金部分，應
    執行有期徒刑6月，不得易科罰金部分，應執行有期徒刑1年
    確定。②復因施用毒品案件，經本院以104年度簡字第2642
    號判決判處有期徒刑3月確定。③又因施用毒品案件，經本
    院以104年度簡字第3225號判決判處有期徒刑3月確定。④再
    因施用毒品案件，經本院以104年度簡字第3226號判決判處
    有期徒刑3月確定。⑤又因竊盜等案件，經本院以105年度審
    易字第175號判決判處有期徒刑7月、3月確定，上開①至⑤
    案件之罪刑，嗣經本105年度聲字第2141號裁定應執行有期
    徒刑2年11月確定（下稱甲應執行刑，檢察官執行指揮書執
    行期間為104年9月25日至107年8月24日）。⑥另因為造有價
    證券等案件，經本院以102年度訴字第580號判決判處有期徒
    刑1年7月、7月，應執行有期徒刑2年，緩刑5年確定，嗣經
    本院以104年度撤緩字第241號裁定撤銷緩刑確定。⑦復因侵
    占案件，經臺灣桃園地方法院以104年度簡字第176號判決判
    處有期徒刑6月、3月，應執行有期徒刑7月確定。⑧又因侵
    占案件，經本院以104年度簡字第1167號判決判處有期徒刑6
    月確定。上開⑥至⑧案件之罪刑，嗣經臺灣桃園地方法院以
    105年度聲字第2978號裁定應執行有期徒刑3年確定（下稱乙
    應執行刑，檢察官執行指揮書執行期間為107年8月25日至
    110年6月28日）。⑨再因施用毒品案件，經本院以104年度
    簡字第6138號判決判處有期徒刑4月確定（下稱丙罪刑，檢
    察官執行指揮書執行期間為110年6月29日至110年10月28日
    ）。甲、乙應執行刑及丙罪刑2年11月、3年及4月經接續執
    行，於108年8月23日縮短刑期假釋後續執行另案拘役55日，
    於108年10月16日出監併付保護管束。上開有關甲應執行刑
    部分，業於108年10月16日被告假釋出監前之107年8月24日
    執行完畢，此有臺灣高等法院被告前案紀錄表1份在卷可稽
    。
 2、參照前開最高法院刑事庭決議之意旨，被告於假釋時，其甲
    應執行刑部分既已執行完畢，則被告本案犯行時間（110年8
    月31日）係在上開甲應執行刑執行完畢（107年8月24日）後
    5年內，已符刑法第47條第1項之累犯要件。又經審酌部分前
    案與本案之罪名及犯罪類型相同，並以入監服刑方式執行，
    並於假釋出監迄今仍犯下多起竊盜案件等一切情狀後，認被
    告對刑罰反應力薄弱，如加重其法定最低度刑，尚不至於使
    行為人所受的刑罰超過其所應負擔罪責，依司法院大法官會
    議釋字第775號解釋意旨及刑法第47條第1項，加重其法定最
    低本刑。
(三)量刑
    爰審酌被告非無謀生能力，不思以正途獲取所需，反恣意以
    上開攜帶兇器侵入住宅之方法竊取他人財物，嚴重影響告訴
    人及所屬社區住戶之居住、財產安全，犯罪動機、目的、手
    段均無可取，犯行對社會治安所生之危害亦非輕微，所為應
    予非難；又審酌被告前有多次因竊盜案件經法院判處罪刑之
    紀錄，有上開臺灣高等法院被告前案紀錄表1份在卷可查，
    素行非佳、高職畢業之智識程度（見被告之個人戶籍資料查
    詢結果）、告訴人所受損失之程度、被告於本院審理時自陳
    之家庭生活與經濟狀況（詳見本院簡式審判筆錄第5頁）及
    犯後自始坦承犯行，並已主動將告訴人社區大樓之避雷針設
    備全數修復完畢，且經測試後均正常等情，有和解協議書1
    件在卷可參，並據告訴人於本院審理供述明確（見本院準備
    程序筆錄第2頁），告訴人請求對被告從輕量刑之犯後態度
    等一切情狀，量處如主文所示之刑。
四、沒收部分：
(一)被告為本案犯行所竊得之避雷針3組、電纜線6捆、五彩電線
    1批、屋頂排水孔蓋1個，固屬被告之犯罪所得，惟均業經員
    警扣案後實際發還告訴人乙節，有上開贓物認領保管單1 份
    在卷可參，爰依刑法第38條之1第5項規定不予宣告沒收。
(二)扣案之油壓剪1支、梅花板手3支、老虎鉗1支、螺絲起子1支
    、美工刀1支，為被告所有供本件竊盜犯行所用之物，業據
    被告供明在卷，爰均依刑法第38條第2項前段規定，宣告沒
    收。
(三)至被告為警查獲時另扣得電壓檢測器1組，雖係被告所有，
    惟查非供本件竊盜犯行所用之物，核與本件竊盜犯行無關，
    爰不予宣告沒收，附此敘明。
據上論斷，應依刑事訴訟法第273條之1第1項、第299條第1項前
段，刑法第321條第1項第1款、第3款、第47條第1項、第38條第2
項前段，刑法施行法第1條之1第1項，判決如主文。
本案經檢察官江祐丞偵查起訴，檢察官高智美到庭執行職務。
中    華    民    國   110    年    12    月    1     日
                  刑事第二十五庭  法  官  白光華
上列正本證明與原本無異。
如不服本判決，應於判決送達後20日內敘明上訴理由，向本院提
出上訴狀 (應附繕本) ，上訴於臺灣高等法院。其未敘述上訴理
由者，應於上訴期間屆滿後20日內向本院補提理由書「切勿逕送
上級法院」。
                                  書記官  楊貽婷
中    華    民    國   110    年    12    月    1     日
附錄本案論罪科刑所引法條：
中華民國刑法第321 條
犯前條第一項、第二項之罪而有下列情形之一者，處6 月以上5
年以下有期徒刑，得併科50萬元以下罰金：
一、侵入住宅或有人居住之建築物、船艦或隱匿其內而犯之。
二、毀越門窗、牆垣或其他安全設備而犯之。
三、攜帶兇器而犯之。
四、結夥三人以上而犯之。
五、乘火災、水災或其他災害之際而犯之。
六、在車站、港埠、航空站或其他供水、陸、空公眾運輸之舟、
    車、航空機內而犯之。
前項之未遂犯罰之。